【裁判字號】    94,勞訴,78
【裁判日期】    950919
【裁判案由】    給付薪資
【裁判全文】
臺灣板橋地方法院民事判決              94年度勞訴字第78號
原      告  甲○○
訴訟代理人  張清浩律師
被      告  尊龍汽車客運股份有限公司
法定代理人  乙○○
訴訟代理人  李永裕律師
上列當事人間請求給付薪資事件，經本院於民國95年8 月31日言
詞辯論終結，判決如下：
    主  文
原告之訴及假執行之聲請均駁回。
訴訟費用由原告負擔。
    事實及理由
一、程序方面：按訴狀送達後，原告不得將原訴變更或追加他訴
    。但擴張或減縮應受判決事項之聲明者，不在此限，民事訴
    訟法第255 條第1 項但書第3 款定有明文。原告起訴本請求
    新台幣（下同）66萬元，嗣擴張為請求898,163 元，核與上
    開規定相符，應予准許。
二、原告主張：
  (一)原告本係受僱被告公司在台中站從事台中站至臺北站間之大
    客車駕駛員工作，受僱期間自民國（下同）90年10月29日至
    94年7 月31日止。自原告受僱於被告以來，被告皆未依勞動
    基準法第24條及39條規定標準給付加班費，而有短給延長工
    時工資之情形。原告之工作型態，係依行車憑單所載當日第
    一次發車時間30分鐘以前，就須抵達停車場，就所應駕駛之
    大客車作保養工作，再駛往車站；於發車以後至到站間，係
    從事實際之駕駛工作；在到站後至下一次發車時，原告須在
    大客車上待命，不得離開，但無實際服勞務；在最後一次到
    站後，則至少須花費30分鐘對大客車從事加油、清理、填寫
    單據等工作。故原告將其工作時間區分為：(甲)「實際工作時
    間」─指其做保養、駕駛、整理、加油等實際有服勞務之工
    作時間，(乙)「待命工作時間」─指到站至下依次發車之間之
    處於雇主指揮命令下，仍受到拘束但未實際服勞務之工作時
    間。實際工作時間之平日每小時工資額，應以原告在正常出
    勤狀態下所得領取之工資為計算基礎。亦即，原告每月正常
    出勤，會獲得固定性薪資，與變動性薪資之趟數獎金。詳述
    如下：
    1.於91年12月以後，被告所發給之固定性薪資，包括底薪5,
      000 元、安全獎金4,000 元、逾時給付6, 000元、等班津
      貼1,500 元及績效獎金2,000 元，以上合計為18,500元。
      變動性之趟數獎金，被告係以駕駛員駕駛趟數為發給標準
      ，在星期一上午7 時至星期五中午12時之間發車，以平日
      計，每趟給與350 元；在星期五中午12時至星期一上午7
      時間發車，以假日計，每趟給與400 元。而原告每次出勤
      日必有兩趟次是在法定工時8 小時以內，蓋因原告駕駛大
      客車行駛台中站與台北站一趟次，約須花費3 小時，故趟
      數獎金在每日以平日計之兩次趟數之部分，應屬於平日工
      資之範圍，所以，原告在91年12月以後實際工作時間之平
      日每小時工資額之計算方式應為：【（固定性薪資18,500
      元＋當月出勤日數×2 （每日2 趟）×350 元（平日趟數
      獎金）】÷30天÷8 小時。
    2.91年11月以前，被告發給固定性薪資，包括底薪1 萬元、
      安全獎金1,500 元，合計11,500元。變動性之趟數獎金，
      被告係以駕駛員駕駛趟數為發給標準，每趟給與530 元。
      而原告每次出勤日必有兩趟次是在法定工時8 小時以內，
      蓋因原告駕駛大客車行駛台中站與台北站一趟次，約須花
      費3 小時，故趟數獎金在每日以平日計之兩次趟數之部分
      ，應屬於平日工資之範圍。所以，原告在91年11月以後實
      際工作時間之平日每小時工資額之計算方式應為：【（固
      定性薪資11,500元＋當月出勤日數×2 （每日2 趟）×53
      0元（平日趟數獎金）】÷30天÷8小時。
    3.至於就待命工作時間工資之計算，由於原告在此等待時間
      內係處於待命狀態，偶遇突發事故才需實際提供勞務，因
      此就待命工作時間工資之計算，應以基本工資即每小時66
      元為平日每小時工資額。
    4.原告依被告所提工作時間記錄表、原告所提之行車趟數表
      及工資明細表，以每趟次發車時間與終點站時間，算出上
      班與下班時、每趟次之實際工作時與待命工作時間，再計
      算出每日實際工作時數與待命工作時間時數及應得工資數
      額，即為「不含趟數獎金之工資總額」，再減去原告「已
      領之不含趟數獎金之工資數額」，即得出被告應補給原告
      之加班費屬數額。依上開計算結果，90年12月份至94年6
      月份止，被告應補給原告之加班費金額應為898,163 元，
      及自94年7 月份薪資發薪日（即同年8 月10日）之翌日（
      94年8 月11日）起至清償日止之法定利息等語。
  (二)聲明請求：被告應給付原告898,163 元，及自94年8 月11日
    起至清償日止，按年息5%計算之利息；願供擔保請准宣告假
    執行。
二、被告則以：
  (一)被告公司之駕駛員並無打卡，而係以每日之行車憑單為依據
    ，而依勞動基準法第30條第5 項規定，被告對於出勤卡僅有
    保存一年之義務。又每月薪資單皆有發放予原告，原告要求
    被告提出工資清冊，並無理由。
  (二)被告對於駕駛員之薪資結構，係經駕駛員同意後實施，兩造
    均應受其拘束，原告對於該薪資計算方式已默示同意並按月
    領取薪資多年，殊無於離職後復翻異其詞之理：
    1.被告對支付所僱駕駛員之薪資數額，因被告基於所營事業
      之特性，已訂有薪資給付標準，並對全體駕駛員宣導告知
      ，有公告影本可憑，原告當時並未表示反對，則該薪給辦
      法自屬勞動契約之一部分，兩造即均應受其拘束。依上揭
      薪給辦法內容，被告所屬駕駛員薪資薪給項目分別為：底
      薪、安全獎金、逾時給付、等班津貼、績效獎金、趟次獎
      金等項目，此係因被告所經營大眾運輸遍及全省，致其所
      僱用之駕駛員工作內容亦有其特殊性質，或因路途遠近，
      或因路況通暢、阻塞，或因假日、連續放假日等，衡情不
      可能與其他行業受僱人得有固定之工作時間，而考慮上開
      客觀上之因素，分別計算合計給薪，以駕駛工作之特殊，
      自有其必要性，亦無不妥。經核計原告任職被告期間所得
      之總薪資，均無低於行政院所定基本工資之情事，此有被
      告所提之原告薪資清冊可證，被告公司駕駛員薪給辦法顯
      屬兩造間有關薪資給付方式之契約，兩造自應受其拘束。
    2.依兩造所簽勞動契約第5 條約定：「乙方（即原告，下同
      ）工資由雙方議定。乙方工資願依甲方（即被告，下同）
      業務及財務狀況適時調整，甲方調整後應通知乙方。」，
      是以被告均係依兩造勞動契約與原告明示或默示薪資計算
      方式，被告已依兩造約定之薪給辦法給付原告薪資，原告
      自不得再事請求。原告於任職期間多年對於被告每月給與
      之薪資表中工資、加班費等各項給與計算之基礎及方式均
      無異議，並按月領取薪資，至少亦應已有默示之意思表示
      互相一致，即應視為約定，則原告於離職3 月餘後，突然
      推翻同意多年之計算方式，實有違誠信而不足採。
    3.實際上被告公司駕駛員之薪資絕大多數來自趟數獎金，趟
      數獎金寓含鼓勵性質，均由駕駛員自行決定欲行駛多少趟
      數，被告並不強制，駕駛員既自願行駛較多趟數，依被告
      與駕駛員協商實施之薪資計算方式，自然能領取較高薪資
      ，此時，殊無再將駕駛員自願行駛之趟數，再重覆給予加
      班費之理。且原告等人早已知悉趟數獎金為主要薪資來源
      ，加班費實際上均內含於趟數獎金內，此觀被告公司工會
      歷次協調紀錄自明。
  (三)依兩造勞動契約第3條關於工作時間之約定，明文約定工作
    時間並不含休息時間，且休息時間本不計入工作時間，亦經
    內政部75年6 月25日（75）台內勞字第416670號函解釋在案
    。被告公司駕駛員完全只擔任駕駛工作，根本無所謂「待命
    時間」，僅須於發車時間準時到站開車即可，而到站之後，
    待乘客全部下車，駕駛員即可開始休息，停車場有專人看管
    ，根本無所謂「看管車輛」或「待命工作」之可言，至最後
    一趟次，則由駕駛員自行登載將車輛駛入停車場之時間。而
    於車輛內部之清潔，則均由站務人員於車輛到站後上車清潔
    。行車憑單之背面所載事項，亦僅行車前之車輛檢查一覽表
    而已，殊非原告所稱之車輛保養工作，況有無檢查，均由駕
    員自行填寫，被告並無派人監視或複查，實則被告車輛均有
    按時進廠維修保養，絕無原告所稱尚須另外加計半小時工作
    時間之情，從而原告將開車時間以外之時間全部解為待命時
    間，並以此計算延時工資，實不合理等語，資為抗辯。
  (四)答辯聲明：駁回原告之訴及假執行之聲請；如受不利判決，
    願供擔保請准宣告免予假執行。
四、兩造不爭執事項：
    原告自90年10月29日起至94年7 月31日止，任職被告公司台
    中站擔任大客車駕駛員工作，行駛台北與台中間之路線。
五、原告主張被告未依法給付延長工時工資，被告否認，並以上
    開情詞置辯。經查：
  (一)按勞僱雙方約定之工資，不得低於基本工資，勞動基準法第
    21條第1 項定有明文。但就所從事工作性質與必須密集付出
    勞力之生產線上勞工不同之勞工，為顧及勞雇雙方整體利益
    及契約自由原則，並落實勞動基準法第21條第1 項及第32條
    第4 項但書之規定，上開勞工，如已同意休假日及平時之工
    作時間逾8 小時，所約定之工資又未低於基本工資加計按基
    本工資計算之延時工資、假日工資之總額時，並不違反勞基
    法之規定者，勞雇雙方自應受其拘束。勞方事後即不得任意
    翻異，更行請求例休日及逾時之加班工資（最高法院82年度
    台上字第293 號、85年度台上字第1973號判決參照）。故關
    於勞工應獲得之工資總額，原則上得依工作性質之不同，任
    由勞、雇雙方予以議定，僅所議定之工資數額不得低於行政
    院所核定之基本工資，若此種工資協議方式並不違背勞動基
    準法保障勞工權益之意旨，且符合公平合理待遇結構，則雙
    方一旦約定即應依所議定之工資給付收受，不得再事他求。
    而被告所經營者乃國道長途客運，故其公司所屬駕駛員之工
    作內容與一般有固定工作地點、固定工作時間之生產線上勞
    工之工作方式並不相同，其駕駛員之工作時間常因國道客運
    行駛路線不同，以及尖峰離峰等交通壅塞、或其他不可抗力
    原因，造成工時不易掌握，常會有逾8 小時之情形，則依前
    開說明，被告為兼顧勞資雙方之利益，自得與其駕駛員工協
    議訂定不同之工資給與計算方式。
  (二)原告既係受僱於被告擔任駕駛員之工作，則對於其工作性質
    及工作時間會因客觀環境因素而有逾8 小時之事實，自知之
    甚稔。原告自受僱於被告以來，既均同意按被告所訂定之「
    台中縣駕駛薪資架構」受領工資，自堪認兩造間確有合意適
    用被告所制定「台中縣駕駛薪資架構表」受付工資，再參諸
    原告就其受僱期間（自90年10月29日起至94年7 月31日止）
    ，均按被告所定駕駛員薪資結構表受領工資，且3 年餘來均
    按月領取，從無異議，益證原告有以所領取工資為應得工資
    之意思（最高法院21年上字第824 號判例參照），自不得事
    後翻異，是原告主張被告係預扣工資云云，並非足取。
  (三)原告雖主張其90年10月29日至91年11月30日止之平日每小時
    平均工資數額，應包括固定性薪資11,500元（含底薪1 萬元
    及安全獎金1,500 元），加計變動性之趟數獎金（即當月出
    勤日數×每日2 趟×每趟530 元）後之總和，再除以30天，
    再除以8 小時；另原告91年12月1 日起至94年7 月31日止之
    平日每小時平均工資數額，應包含固定性薪資（含底薪5,00
    0 元、安全獎金4,000 元、逾時給付6,000 元、等班津貼1,
    500 元及績效獎金2,000 元，合計18,500元），加計變動性
    之趟數獎金（即當月出勤日數×每日2 趟×平日每趟350 元
    ）後之總和，再除以30天，再除以8 小時為計算等語，然為
    被告否認。查，依被告所提自91年12月1 日生效之調整後「
    台中縣駕駛員薪資架構表」所示（見本院審理卷第一宗第12
    1 、122 頁），被告台中縣駕駛員之薪資結構包含底薪5,00
    0 元、安全獎金4,000 元、逾時給付6,000 元、等班津貼1,
    500 元、績效獎金2,000 元、趟次獎金則為平日每趟350 元
    ，週五至日或重大節日每趟400 元，但係以每月趟數須達65
    趟，如未達65趟次者，無論係底薪、安全獎金、逾時給付、
    等班津貼等給付項目，均按比例扣除等情，有被告公司「台
    中縣駕駛薪資架構表」足證，且核與原告所提薪資單之給付
    項目情形相符，顯係以有無達到65趟數標準而為區分，並隨
    比例給付之，並非如原告所主張有何區分固定性薪資與變動
    性薪資之情形，是原告所主張之上開每日每小時平均工資之
    計算方式，洵非有據。且原告於兩造所簽之勞動契約書第5
    條約定同意按所訂定之薪資標準受領工資（見本院起審理卷
    第一宗第126 頁勞動契約書），原告復自90年11月份迄94年
    7 月31日止，按月領取數年，顯然兩造對於上開薪資之計算
    方式已為合意。
  (四)依原告90年11月至94年6 月份止之薪資單及原告所提共計44
    個月之工資明細表（見94板勞調字第51號卷第9 頁及本院審
    理卷第一宗第55至120 頁、第324 頁）所示，除其中90年11
    月份出勤趟次27趟僅領取薪資總額22,476元、92年5 月份出
    勤趟次39趟僅領取薪資總額28,412元、同年8 月份出勤趟次
    36趟僅領取薪資總額22,625元、同年11月份出勤趟次20趟領
    取薪資總額12,760元、同年12月份出勤趟次18趟僅領取薪資
    總額11,700元、94年6 月份出勤18趟次領取薪資總額19,814
    元，除前開6 個月外，其餘各月份（38個月份）薪資均逾3
    萬元以上，有原告上開薪資單影本37張（94板勞調字第51號
    卷第9 頁及本院審理卷第一宗第55至120 頁）可憑，故被告
    工資給與均高於按勞動基準法第21條第2 項所規定，由行政
    院86年10月16日以台86勞字第39716 號函核定之基本工資15
    ,840 元 。
  (五)按所謂工作時間，一般係指勞工於雇主指揮命令下「受拘束
    之時間」。此定義最主要在於說明勞工雖處於雇主指揮命令
    下但未實際服勞務之「待命時間」，亦應包括於工作時間之
    範圍內。至於勞工於雇主指揮命令下實際有提供勞之時間，
    通稱之為「實際工作時間」，並不包括休息時間在內。因此
    計算工作時間之內涵，可以說是實際工作時間與待命工作時
    間之合計（見邱駿彥著，「勞動基準法釋義─施行二十年之
    回顧與展望」書，新學林出版股份有限公司出版，94年5 月
    ，頁297）。 且內政部74年5 月4 日 (74) 台內勞字第3108
    35號函釋亦謂：「職業汽車駕駛人工作時間，係以到達工作
    現場報到時間為開始，且其工作時間應包含待命時間在內。
    」，故待命時間，亦應包含於工作時間內。
    1.本件原告主張其自90年12月1 日起至94年5 月31日止期間
      之各日工作時間，係依上開期間之被告所提原告「行車憑
      單」及原告所提「客運行車趟數表」（見本院卷第一宗第
      287 至323 頁），而製作詳如其所提上開期間各月份加班
      時數及加班費計算表所示（見本院卷第一宗第326 頁至36
      7 頁）。被告雖否認原告所提「客運行車趟數表」之實質
      真正，惟查：該等「客運行車趟數表」其上有月份、員工
      姓名、員工編號及電話，且制式印有「趟數」、「日期」
      、「車編號」、「發車時間」、「起迄站」等各欄，由該
      車編號及員工編號之人員依各欄逐趟、逐欄填寫，且於表
      末備註欄載有：「1.本表請於每月3 日前繳交台中干城站
      （按：即原告所服務於被告之站）彙整，寄票證組核對趟
      數，逾期不候。2.如有問題，請於每月領薪日後兩天（拿
      到薪資條）至當月月底打00000000向丁小姐查詢。」字樣
      ，表下方則有該月份之趟數統計欄，及印有「* 起迄站：
      復興、台北、台中、宜蘭、沙鹿」字樣，此有「客運行車
      趟數表」影本36張在卷可稽，依上開制式印製字樣記載，
      顯係被告公司所印製提供予所屬駕駛員工按日、依時、逐
      欄填載，及供按月統計駕駛員之行車趟數，據以核發薪資
      所用；且該等「客運行車趟數表」亦核與原告各該等月份
      薪資單上所載之趟數均相符，堪認該等「客運行車趟數表
      」內容確為屬實，被告否認其實質真正，委無足取。
    2.「行車憑單」及「客運行車趟數表」上所載原告之各趟次
      發車與到站之起迄時間屬實，已如前述，另原告主張其於
      每日第一趟發車之前，被告皆要求駕駛員至少比預定發車
      時間提早半小時以上先到停車場，依行車憑單背面之檢查
      項目檢查保養車輛，然後駕駛大客車到台中干城站，車程
      約需15分鐘。故原告在當日至少在第一趟預定發車時間前
      即開始給付勞務；又於最後一趟次返回台中干城站後，還
      需將車輛駛往加油、開回至被告公司停車場由機器設備洗
      車、及填寫單據等工作後始能離去，時間約需50分鐘，惟
      僅以30分鐘來計算等情，業據證人蔡加亨與郭明宗於本院
      另案所審理之94年度勞訴字第44號事件證述屬實，有該事
      件95年5 月18日言詞辯論筆錄影本在卷可稽，復有被告公
      司所印製之行車憑單反面「一級保養車輛每日點檢表」影
      本存卷足徵（見本院卷第二宗第255 頁），參以被告公司
      為大眾運輸客運業者，供載運不特定旅客之大客車行車前
      相關檢查，確屬必要，且大客車駕駛員無可能於載客途中
      前往加油等情，堪認原告主張每日第一趟次發車前半小時
      及最後一趟次到站後半小時，原告均實際提供上開勞務等
      語，應為可採，被告抗辯依兩造契約第3 條第2 款：「行
      車人員工作時間，依實際道路行駛時間為準」之約定，應
      僅以實際道路行駛時間為計算云云，非屬合理，無足採信
      。
    3.惟原告主張於每日各趟次到站後至下一趟次發車前該段時
      間，因駕駛員負有保管車輛及其上物品之責任而無法離開
      大客車，故該段時間均屬待命時間，亦應計入工作時間等
      語，為被告否認。查，依原告所提原證十三加班時數及加
      班費計算表所載，以「90年12月4 日」為例，其主張該日
      第一趟次發車時間為20時20分，到站時間為22時50分；第
      二趟次發車時間為23時20分，到站時間為翌日（90年12月
      5 日）1 時50分；第三趟次發車時間為翌日7 時40分，到
      站時間為翌日10時10分；第四趟次發車時間為翌日11時20
      分，到站時間為翌日13時50分；第五趟次發車時間為翌日
      16 時15 分，到站時間為翌日18時45分；第六趟發車時間
      為翌日20時20分，到站時間為22時50分，是原告主張其90
      年12月4 日該日實際工時合計16小時、待命工時合計11小
      時30分（見本院卷第一宗第326 頁）。然原告上開計算方
      式，將實際上屬於翌日即90年12月5 日之工作時間均計算
      為90年12月4 日之工作時間，致其所主張「90年12月4 日
      」實際工時與待命工時合計竟為27小時30分，顯然超過一
      天時間為24小時之不合理情形，且完全未將休息時間扣除
      ，全均計算為待命時間，此亦為不合理之處。因此，除勞
      動基準法施行細則第17條所定正常工作時間跨越二曆日者
      ，其工作時間應合併計算，於本件應係指實際於道路駕駛
      之該趟次時間有跨越二曆日，而應合併計算外，例如上開
      第二趟發車時間自90年12月4 日23時20分駕駛至翌日凌晨
      1 時50分，應連續計算而計入90年12月4 日工作時間外；
      其後趟次，如上開第三趟次至第六趟次，即應計算為翌日
      之工作時間。惟第三趟次雖計為翌日之工作時間，然其與
      第二趟次間，確亦有等待下次發車之待命時間問題（容後
      詳述），故於計算翌日工作時間時，應加計該段待命時間
      在內（詳如附表所示）。然所稱之待命時間，揆諸前開說
      明，應不包括休息時間在內，原告將休息時間亦計算為待
      命時間，該部分主張，尚非可採。以原告從事駕駛大客車
      載客之工作特性，應認為到站後至下次發車間，其間休息
      時間以30分鐘計算為合理，超過30分鐘部分，方屬待命時
      間。故經計算結果，詳如附表所示。
  (六)若以原告出勤趟次為66趟之92年7 月份為比對標的（見本院
    審理卷第一宗第306 、324 頁），原告當月出車天數為26天
    （如附表所示92年7 月份原告工作時數表），則將上開15,8
    40元基本工資除以26日工作日數，則每日工資為609 元（元
    以下四捨五入），每分工資為1.27元，而當月份之假日有8
    日（參行政院人事行政局網頁），當月份總日數為31日，故
    如未於假日工作之勞工應工作23日，即11040 分鐘（23×8
    ×60＝11040）， 而原告出勤工作26天，倘將附表所示該月
    份「實際工時」185 小時又38分，及「待命工時」73小時又
    22分鐘，全部予以計入，共計15540 分鐘，即32天又3 小時
    （以每天工作8 小時計算）（姑不論原告就待命時間僅主張
    以基本工資即每小時66元計算請求）。而當月份總日數為31
    日，當月份之假日有8 日，故如未於假日工作之勞工應工作
    23 日 ，而原告共工作32.375天，是原告共有9.375 天假日
    工作，其假日工作加給應為5709元（即609 元×9.375 ＝
    5709 ，元以下四捨五入）。至延長工時工資前段則為6,706
    元【計算式為：1.27元×3960分×依勞動基準法第24條第1
    款規定加給（1 ＋1/ 3）＝6706元，元以下四捨五入，原告
    工作32日又3 小時，每日依2 小時計算，共計3960分（即
    120 分×32天＋120 分）】；第2 段延長工時工資為1,143
    元【扣除23日工作日之每日8 小時及第1 段加班3960分共計
    15000 分後，尚有540 分，故其第2 段延長工時工資之計算
    式為：1.27元×540 分×依勞動基準法第24條第2 款規定加
    給（1 ＋2/3）＝1143 元，元以下四捨五入）】，總計假日
    工作加給及延長工時工資為13,558元（即5709＋6706＋1143
    ＝13558）， 加計基本工資15,840元，共計為29,398元，遠
    低於原告當月實際領取之42,800元（見本院審理卷第一宗第
    105 、324 頁）。
  (七)又若以原告出勤趟次為66趟之93年5 月份為比對標的（見本
    院審理卷第一宗第324 頁），原告當月出車天數為22天（如
    附表所示93年3 月份原告工作時數表），則將上開15,840元
    基本工資除以22日工作日數，則每日工資為720 元，每分工
    資為1.5 元，而當月份之假日有10日（參行政院人事行政局
    網頁），當月份總日數為31日，故如未於假日工作之勞工應
    工作21日，即10080 分鐘（21×8 ×60＝10080）， 而原告
    出勤工作22天，將附表所示該月份「實際工時」181 小時，
    及「待命工時」70小時又15分鐘，全部予以計入，共計1507
    5 分鐘，即31天又3 小時15分（以每天工作8 小時計算）（
    姑不論原告就待命時間僅主張以基本工資即每小時66元計算
    請求）。而當月份總日數為31日，當月份之假日有10日，故
    如未於假日工作之勞工應工作21日，而原告共工作31.40625
    天，是原告共有10.40625天假日工作，其假日工作加給應為
    7,493 元（即720 元×10.40625＝7493，元以下四捨五入）
    。至延長工時工資前段則為7,680 元【計算式為：1.5 元×
    3840分×依勞動基準法第24條第1 款規定加給（1 ＋1/ 3）
    ＝7680元，元以下四捨五入，原告工作31日又3 小時15分，
    每日依2 小時計算，共計3840分（即120 分×31＋120 分）
    】；第2 段延長工時工資為2,887 元【扣除21日工作日之每
    日8 小時及第1 段加班3840分共計13920 分後，尚有1155分
    ，故其第2 段延長工時工資之計算式為：1.5 元×1155分×
    依勞動基準法第24條第2 款規定加給（1 ＋2/3）＝2887 元
    ，元以下四捨五入）】，總計假日工作加給及延長工時工資
    為18,060元（即7493＋7680＋2887＝18060）， 加計基本工
    資15,840元，共計為33,900元，遠低於原告當月實際領取之
    43,150 元（見本院審理卷第一宗第115 頁）。
  (八)綜上，被告給與原告之工資、假日工作加給、延長工時加給
    均未低於勞動基準法所規定之基本工資，及依基本工資計算
    之假日工作加給、延長工時工資。兩造既就原告之工資另為
    協議，且被告所給與原告工資之方式亦符合勞動基準法第21
    條第1 項及第2 項規定及行政院核定之基本工資內容，則依
    前揭最高法院判決意旨，原告自應受其拘束，不得事後再予
    任意翻異。故原告主張於上開協議工資外，再請求延長工時
    工資，即非有據。
六、從而，原告基於勞動基準法第24條第1 、2 款規定，請求被
    告給付加班費898,163 元，及自94年8 月11日起至清償日止
    ，按年息5%計算之利息，非有理由，應予駁回。原告之訴既
    經駁回，其假執行之聲請失所附麗，併駁回之。
七、本件事證已臻明確，兩造其餘攻擊防禦方法及所提證據，經
    審酌後認於本判決結果不生影響，爰不一一論述，附此敘明
    。
八、結論：原告之訴為無理由，依民事訴訟法第78條，判決如主
    文。
中    華    民    國    95    年    9     月    19    日
                  民事第一庭    法  官  陳翠琪
以上正本係照原本作成
如對本判決上訴，須於判決送達後20日內向本院提出上訴狀
中    華    民    國    95    年    9     月    20    日
                                書記官  李瑞芝


司法院資訊處製作；財團法人民間司法改革基金會備份。
